臺灣高等法院臺中分院刑事裁定　　　　　　　　　　　九十一年度交抗字第七八號
　　抗　告　人
　　即受處分人　甲○○
右抗告人即受處分人因違反道路交通管理處罰條例案件，不服臺灣臺中地方法院九十
年度交聲字第五五號，中華民國九十年四月十九日第一審裁定，提起抗告，本院裁定
如左：
    主      文
抗告駁回。
    理      由
一、本件抗告人即受處分人甲○○抗告意旨略以：(一)警方據以舉發之證據不足，且證
    人林坤松警員雖證稱：「我們的雷達是在距離約二百到三百公尺就鎖定」，然事
    實上當時其使用的雷達根本就沒有「鎖定」的功能，僅能向後量測一切有速度的
    車輛，此亦為其做證時當庭承認。(二)證人林坤松之證詞又言：「當時他前後左右
    都沒有車…雷達往後打，第一部車就被鎖定，大卡車本在他後面，因為他減速，
    大卡車才往前。」，則此部分證詞顯然前後矛盾（既然前後左右都沒車，如何又
    有大卡車？），且當時為深夜，又在右彎路段，警員在警車內根本無法看見其後
    方數百公尺之車行狀況，故此證詞純係其個人推測之詞，不得作為證據云云。
二、按汽車行駛於高速公路或設站管制之道路，而不遵管制之規定者，處汽車駕駛人
    新臺幣（下同）三千元以上六千元以下罰鍰；又汽車駕駛人違反前開規定者，除
    依該條款處罰鍰外，並予記違規點數一點，道路交通管理處罰條例第三十三條第
    一項、第六十三條第一項第一款分別定有明文。
三、經查：(一)本件抗告人於民國九十年一月四日二十三時五分許，駕駛其所有之車牌
    號碼Ｘ五－八○八七號自用小客車，行經國道三號高速公路九十七公里南下路段
    處，為警以車裝雷達測速器測得行速一百一十六公里，超速一十六公里（該路段
    最高時速限制為一○○公里），經內政部警政署國道公路警察局第六警察隊隊員
    林坤松予以攔停稽查，當場告知抗告人違規事實、出示雷達測速器數據，並予以
    掣單舉發乙情，業經原舉發之警員林坤松結證屬實，並有違規通知單及裁決書各
    乙紙在卷可憑，抗告人且自承曾親見該雷達測速紀錄無訛。(二)按交通警員掣單舉
    發違反道路交通管理處罰條例所列之違規事實，本質上為行政處分，係公務員基
    於職務上權力，依法就特定之具體事件所為具公法上效果之單方行政行為，基於
    公務員為公法上行為具有公信力之原則，該行政行為當可被推定為真正，其據以
    依法處分之事實認定亦為正確無誤。從而抗告人既未能提出具體證據以資證明其
    確於前開時、地駕車而未超速違規，且本院復查無任何證據足認本件執勤警員有
    誤開告發單之情事。又抗告人以上所辯縱經審酌均無足生影響於原審對於違規事
    實之認定，是原審以異議無理由而予駁回，經核並無不合。抗告意旨仍執前詞，
    任意指摘原裁定不當，並無理由，應予駁回。
四、據上論斷，應依道路交通案件處理辦法第二十六條、刑事訴訟法第四百十二條，
    裁定如主文。
中      華      民      國      九十一  年      一      月      三十一  日
                                臺灣高等法院臺中分院刑事第六庭
                                      審判長法  官  李  文  雄
                                            法  官　陳　嘉　雄
                                            法　官　邱　顯　祥
右正本證明與原本無異。
不得再抗告。
                                            書記官  陳  桂  芬
中      華      民      國      九十一  年      二      月一      日
                                                                        Ａ
